【裁判字號】    89,易,1543
【裁判日期】    891127
【裁判案由】    竊盜等
【裁判全文】
臺灣臺北地方法院刑事判決              八十九年度易字第一五四三號
    公  訴  人  臺灣臺北地方法院檢察署檢察官
    被      告  丙○○
右列被告因竊盜等案件，經檢察官提起公訴（八十九年度偵字第一一四八四號），本
院判決如左：
    主  文
丙○○竊盜，處有期徒刑拾月。
    事  實
一、丙○○甫於八十四年八月七日因竊盜被查獲（業經判決確定並執行完畢），竟不
    知悔悟，另行起意，意圖為自己不法之所有，於八十四年十一月七日十二時許，
    侵入台北市○○街三二八號二樓甲○○、乙○○兄弟之住宅，至甲○○房間內，
    以不明物體撬毀桌子抽屜之鎖（毀損部分未經告訴），竊取金項鍊二條、金戒指
    三只、金墜子三個及都彭牌打火機一個，得手後雖經乙○○發覺，仍趁隙逃逸。
二、案經被害人甲○○、乙○○訴由台北市政府警察局信義分局移送台灣台北地方法
    院檢察署檢察官偵查起訴。
    理  由
一、訊之被告丙○○矢口否認有上開竊盜犯行，辯稱：其並未侵入甲○○、乙○○之
    住宅偷竊云云；惟查，被告於侵入上述住宅行竊時即由被害人乙○○當場發現，
    此經被害人乙○○於警訊、偵查中指訴歷歷，並於本院另案審理中當庭指認被告
    無訛（見本院八十八年度易緝字第二八七號卷第六八頁），衡諸其與被告宿無怨
    隙，殊無涉詞誣陷之理，此外，復有失竊報告附卷可證。是被告所辯，係諉卸之
    詞，不足採信，犯行洵堪認定。
二、核被告所為，係犯刑法第三百二十條第一項竊盜罪、第三百零六條第一項侵入住
    宅罪。被告侵入住宅之目的在竊盜，所犯上開二罪，有方法結果之牽連關係，應
    從一重依竊盜罪論處。爰審酌被告犯罪之動機、目的、手段，前即有竊盜前科，
    仍不思悔改，前案甫經查獲復即再犯，侵入住宅竊盜妨害居家安寧至鉅及犯罪後
    仍執詞否認犯罪等一切情狀，茲量處如主文所示之刑，以示懲儆。
據上論結，應依刑事訴訟法第二百九十九條第一項前段，刑法第三百二十條第一項、
第三百零六條第一項、第五十五條，罰金罰鍰提高標準條例第一條前段，判決如主文
。
本案經檢察官張紹斌到庭執行職務
中     華     民     國     八十九     年     十一     月     二十七    日
                                      臺灣臺北地方法院刑事第四庭
                                          法  官  侯水深
右正本證明與原本無異。
如不服本判決，應於判決送達後十日內，向本院提出上訴狀。
                                          書記官  陳彥蕖
中      華      民      國八十九      年    十一    月  二十八    日
刑法第三百零六條
無故侵入他人宅、建築物或附連圍繞之土地或船艦者，處一年以下有期徒刑、拘役或
三百元以下罰金。
刑法第三百二十條
意圖為自己或第三人不法之所有，而竊取他人之動產者，為竊盜罪，處五年以下有期
徒刑、拘役或五百元以下罰金。


司法院資訊處製作；財團法人民間司法改革基金會備份。
